---
title: "Comparaison des variables provenant de seanoe et d'econum"
author: "Engels Guyliann"
output:
  html_notebook:
    number_sections: yes
    toc: yes
---


```{r setup, warning=F, message=F, results='hide'}
# packages
SciViews::R
library(fst)
```

# Desciption des données 

```{r dataset, message=FALSE, results='hide'}
zs <- read_fst(path = "../../data/data_raw/seanoe.fst")
en <- read_fst(path = "../../data/data_raw/econum_set.fst")
```

Le seanoe comprend `r nrow(zs)` observations et `r ncol(zs)` variables. Les organismes planctoniques sont classé en `r length(levels(as.factor(zs$taxon)))` groupes. L'econum comprend `r nrow(en)` observations et `r ncol(en)` variables. Les organismes planctoniques sont classé en `r length(levels(as.factor(en$Class)))` groupes.

## seanoe

Le dataset zs est composé des variables suivantes :

```{r}
names(zs)
```

Les groupes déterminés sont dénombré de la manière suivante : 

```{r}
table(sort(zs$taxon))
```

## econum

Le dataset en est composé des variables suivantes :

```{r}
names(en)
```

Les groupes déterminés sont dénombré de la manière suivante : 

```{r}
table(sort(en$Class))
```

Les variables ainsi que les groupes sont différents dans les deux datasets.

# Correspondance des groupes 

Pour réaliser une correspondance entre des groupes différents lié de ce fait à une classification différente est de réliser une clé de classification la plus précise possible afin de faire correspondre les autres classifications avec la clé de référence.

Cette clé de correpondance est mise au point par Rémy Dugauquier.

# Correspondance des variables

Une première approche est de comparer les noms des variables.

```{r}
zs$origin <- "villefr"
names(zs) -> names_zs

en$origin <- "econum"
names(en) %>% str_to_lower() -> t
names(en) <- t
names(en) -> names_en
```

```{r}
commun_names <- names_zs[names_zs %in% names_en]
commun_names <- commun_names[commun_names != "origin"]
```

`r length(commun_names)` variables ont un nom similaire listé ci-dessous : 

```{r}
commun_names
```

Afin de ne pas comparer l'ensemble des groupes, un sous-ensemble va être réalisé 

```{r}
#neco <- c("fritillariidae", "scyphozoa_nd")
#nsea <- c("Fritillariidae", "Scyphozoa")

 neco <- "fritillariidae"
 nsea <- "Fritillariidae" 
(n_gr <- tibble(econum = neco, seanoe = nsea))
```


```{r}
# filter dataset
eco <- en[en$class %in% neco, ]
vf <- zs[zs$taxon %in% nsea, ]

# change name taxon into class
colnames(vf)[colnames(vf) == "taxon"] <- "class"
```

```{r}
plot_descri <- function(data1, data2, var, ...){
  # variable
  vars <- c(var, "class", "origin")
  # filter
  dt1 <- data1[ , vars]
  dt2 <- data2[ , vars]
  # combine
  dt <- bind_rows(dt1, dt2)
  # plot
  boxplot(dt[[1]] ~ dt[[2]], data = dt, ylab = var, ...)
}
```

Une approche naïve de comparaison des variables met en avant les grandes différences entre ces dernières. Malgré le nom similaire, 

```{r}
for(i in 1:length(commun_names)){
  plot_descri(data1 = eco, data2 = vf, var = commun_names[i])
}
```

## Conversion des pixels en millimètres

```{r}
pix_conv <- 0.01058
(commun_names_pix <- c("perim.", "width", "height", "major", "minor", "feret"))
```

Dans les métadonnées liées aux fichiers **ZIDB**, on retrouve la valeur de calibration des pixels qui est de `r pix_conv`. Avec ce valeurs, il est possible de convertir les variables suivantes exprimées en pixels `r commun_names_pix`

```{r}
source("../../R/pix_to_mm.R")
```

```{r}
vf %>%
  map_at(.at = commun_names_pix,.f =  pix_to_mm) -> vf
vf <- as_tibble(vf)
```

```{r}
for(i in 1:length(commun_names_pix)){
  plot_descri(data1 = eco, data2 = vf, var = commun_names_pix[i])
}
```

## Conversion des pixels^2 en millimètre^2 

La variable area est exprimé en $pixel^2$ dans le dataset de Villefranche alors qu'elle est exprimé en $mm^2$ dans le dataset d'ECONUN. En utilisant la valeur de conversion `r pix_conv` mise au carré nous convertissons efficacement la variable `area` pour donner `r pix_conv^2`

```{r}
plot_descri(data1 = eco, data2 = vf, var = "area")
```


```{r}
vf$area <- pix_to_mm(vf$area, pix_conv = 0.01058^2)
plot_descri(data1 = eco, data2 = vf, var = "area")
```

## Conversion des niveaux de gris

```{r}
source("../../R/grayscale_std.R")
```

Les variables ci-dessous expriment les nuances de gris :  

```{r}
(gray <- c("mean", "stddev", "mode","min", "max", "median"))
```


```{r}
vf %>%
  map_at(.at = gray, .f = grayscale_std) %>% as_tibble() -> vf
```

```{r}
for(i in 1:length(gray)){
  plot_descri(data1 = eco, data2 = vf, var = gray[i])
}
```

Malgré le fait d'avoir standardisé les valeurs entre 0 et 1, les valeurs ne correspondent toujours pas. Le jeu de données d'ECONUM est exprimé en densité optique (DO). Une valeur de 0 signifie que la particule est transparente alors qu'une valeur de 1 correspond à une particule très opaque. Le jeu de données de seanoe travaille en niveau de gris. Une valeur de 0 signifie que la particule est noire alors qu'une valeur de 255 (donc de 1 si l'on divise les variables par 255) en blanc.

```{r}
gray1 <- c("mean", "mode", "median", "min", "max")

vf %>%
  map_at(.at = gray1, .f = grayscale_convert) %>% as_tibble() -> vf
```


```{r}
for(i in 1:length(gray1)){
  plot_descri(data1 = eco, data2 = vf, var = gray1[i])
}
```

Concernant la valeur minimale et la valeur maximale, il est possible de simplement intervetir le min et le max. 

```{r}

vf %>%
  dplyr::rename(min1 = min, max1 = max) %>%
  dplyr::rename(max = min1, min = max1) -> vf
```


```{r}
mm <- c("min", "max")
for(i in 1:length(mm)){
  plot_descri(data1 = eco, data2 = vf, var = mm[i])
}
```

## skew

Il semble que l'inverse permet d'obtenir 

```{r}
vf$skew <- abs(vf$skew)  
plot_descri(data1 = eco, data2 = vf, var = "skew")
```


# Résumé des modifications

Après les différentes modifications, nous obtenons les résutlats suivants :

```{r}
for(i in 1:length(commun_names)){
  plot_descri(data1 = eco, data2 = vf, var = commun_names[i])
}
```

# Les variables calculés par la variable `zooimage::calcVars`

Le code de la fonction `calcVars()` donne une information sur les variables calculées 

```{r, eval = FALSE}
zooimage::calcVars
```

```{r}
vf %>%
  mutate(
    aspect_ratio = minor/major,
    range = max - min,
    mean_pos = (max-mean)/range,
    sd_norm = stddev/range,
    cv = stddev/mean *100,
    mean_dia = (major + minor)/2,
    meanf_dia = (feret + minor)/2,
    ecd = 2 * (area/3.14)^(1/2),
    transpi1 = 1-(ecd/mean_dia),
    transpi2 = 1-(ecd/meanf_dia),
    compactness = perim.^2/4/pi/area,
    pa = perim.^2/16 - area,
    elongation = ifelse(pa <= 0, 1, area/(perim./4 - pa^0.5)^2)) -> vf
```

Il est important de mettre en avant le fait que certaine variable ne sont pas calculables `CentBoxD`, `GrayCentBoxD`, `CentroidsD`. 

Les variables calculées sur sont calculables sur les données 


```{r}
eco %>%
  mutate(
    aspect_ratio = minor/major,
    range = max - min,
    mean_pos = (max-mean)/range,
    sd_norm = stddev/range,
    cv = stddev/mean *100,
    mean_dia = (major + minor)/2,
    meanf_dia = (feret + minor)/2,
    ecd = 2 * (area/3.14)^(1/2),
    transpi1 = 1-(ecd/mean_dia),
    transpi2 = 1-(ecd/meanf_dia),
    compactness = perim.^2/4/pi/area,
    pa = perim.^2/16 - area,
    elongation = ifelse(pa <= 0, 1, area/(perim./4 - pa^0.5)^2)) -> eco
```


# Conclusions

```{r}
names(vf) -> names_vf
names(eco) -> names_eco
commun <- names_vf[names_vf %in% names_eco]
```

En conclusion, nous allons sélectionner les variables présents dans les deux jeux de données pour obtenir `r length(commun)`

```{r}
commun
```


```{r}
co <- commun[commun != "class"]
co <- co[co != "origin"]

for(i in 1:length(co)){
  
  plot_descri(data1 = eco, data2 = vf, var = co[i])
}
```


