---
title: "Analyse de particularité sur le fichiers senoe"
output: html_notebook
abstract: "Les données utilisés sont disponible via le site suivant : <https://www.seanoe.org/data/00446/55741/>"
bibliography: "../bibliography/zsn.bib"
---

```{r setup, results='hide'}
SciViews::R
library(fst)
library(purrr)
```

Sea scientific open data publication (SEANOE) met à dispisition des images d'organismes planctoniques capturé avec le Zooscan ainsi que les paramètres mesurés sur ces organismes [@zsn]. 

Deux outils sont employés afin de mesurer les variables associées aux images :

- ZooProcess 

Les variables lié aux distances sont mesurés en pixels (longueur, largeur, aire,...). Les variables lié aux niveaux de gris (0 = Noir et 255 = Blanc) .

- [skimage.measure.regionprops](https://scikit-image.org/docs/dev/api/skimage.measure.html#skimage.measure.regionprops).


```{r import}
zs <- read_fst(path = "../../data/data_raw/seanoe.fst")
ski <- read_fst(path = "../../data/data_raw/seanoe_skimage.fst")
zs_class <- read_fst(path = "../../data/data_conv/seanoe_class_set.fst")
zs_class$taxon <- as.factor(zs_class$taxon)
```

Le jeu de données obtenues avec ZooProcess comprend pas moins de `r length(names(zs))` variables et `r nrow(zs)` observations, répartit au sein de `r length(levels(zs_class$taxon))` groupes. 

Le jeu de données obtenues avec skimage.measure comprend pour sa part `r length(names(ski))` variables et `r nrow(ski)`. Le nombre de groupes est identique sur les deux jeux de données.

# ZooScan & ZooProcess

Parmi la grande diversité de paramètres mesurées, deux grands groupes sont discernables :

- variable lié à la taille des particules
- variable lié à aux nuances de grix de la particules

```{r}
(gray <- c("mean", "mode","min", "max", "median"))
```

```{r}
zs %>%
  select(-taxon, -lineage, -objid) %>%
  map(.f = fivenum)
```

La niveau de de nuance de gris s'étalent sur l'ensemble de la gamme allant de 0 à 255.


```{r}
gray <- c("mean", "mode","min", "max", "median")
zs %>%
  select(gray) %>%
  map(.f = fivenum)
```


# Zooscan & skimage.measure.regionprops


```{r}
ski %>%
  select( -objid) %>%
  map(.f = fivenum)
```

# Bibliographie

